【裁判字號】    95,簡上,134
【裁判日期】    950630
【裁判案由】    竊盜
【裁判全文】
臺灣桃園地方法院刑事判決             95年度簡上字第134號
上  訴  人  臺灣桃園地方法院檢察署檢察官)
被      告  丁○○
                      弄6號2樓
                    （現另案羈押於臺灣桃園看守所）
上列上訴人因被告犯竊盜案件，不服本院刑事庭於中華民國九十
五年一月十七日以九十五年度壢簡字第六十三號所為之第一審刑
事簡易判決（聲請簡易判決處刑案號：臺灣桃園地方法院檢察署
九十四年度偵字第一○九四○號），提起上訴，暨移送併案審理
（臺灣桃園地方法院檢察署九十五年度偵字三一九八、三二○五
、五五六七號），經本院管轄之合議庭改依第一審通常程序審理
並判決如下：
    主   文
原判決撤銷。
丁○○連續結夥三人以上竊盜，累犯，處有期徒刑壹年貳月。扣
案之一字扳手及活動扳手各壹支均沒收。
    事  實
一、丁○○前因違反毒品危害防制條例案件，經本院於民國九十
    三年一月二十三日，以九十二年度壢簡字第一五一四號判處
    有期徒刑四月確定，並於九十三年九月三十日因縮短刑期執
    行完畢而出監。詎丁○○仍不知悔改，復基於意圖為自己不
    法所有之概括犯意，於附表所示之時間、地點，或獨自一人
    （即附表編號五部分），或結夥三人以上（即附表編號一）
    ，或與附表所示之人共同（即附表編號二至四路分）以如附
    表所示之方式，竊取如附表所示之財物，嗣於如附表所示之
    時間、地點為警查獲，並扣得行竊所用之一字扳手及活動板
    手各一支。
二、案經桃園縣政府警察局平鎮分局報請臺灣桃園地方法院檢察
    署檢察官聲請簡易判決處刑及移送併案審理。
    理  由
一、訊之被告丁○○對其有於如附表所示時間、地點，或獨自一
    人（即附表編號五部分）或結夥三人（即附表編號一部分）
    與如附表所示人（附表編號二至四部分）共同以如附表所示
    之方法，竊得如附表所示之財物等情，於本院審理時坦承不
    諱，核與共犯鄒一帆、徐鈺量、朱明政、乙○○於警詢中所
    述大致相符，復經被害人己○○、乙○○、丙○○、甲○○
    、戊○、陳秋瑛及證人王素貞於警詢中之指述明確，並有贓
    物認領保管單四紙、車輛竊盜、車牌失竊資料個別查詢報表
    －查詢認可資料二紙在卷足憑，此外，另有共犯朱明政所有
    供行竊所用之一字板手及活動扳手各一支扣案可佐，是堪認
    被告自白與事實相符，應值採信。本件事證明確，被告犯行
    洵堪認定，應依法論科。
二、論罪科刑部分：
  (一)按刑法第三百二十一條第一項第二款之又毀越門扇之「越」
    ，係指越入者而言，如係走入則不得謂之「越」。而建築物
    之窗戶設備，除供房屋之採光、通風外，並具防禦作用，應
    屬刑法第三百二十一條第一項第二款所定之安全設備。次按
    刑法第三百二十一條第一項第三款之攜帶兇器竊盜罪，係以
    行為人攜帶兇器竊盜為其加重條件，此所謂兇器，其種類並
    無限制，凡客觀上足對人之生命、身體、安全構成威脅，具
    有危險性之兇器均屬之，且祇須行竊時攜帶此種具有危險性
    之兇器為已足，並不以攜帶之初有行兇之意圖為必要。扣案
    之活動扳手及一字板手各一支均屬鐵器，質地堅硬，如用以
    施暴、脅迫、抵抗，依一般社會觀念在客觀上足以對人之生
    命、身體、安全構成威脅，為具有危險性之兇器，核屬兇器
    無誤，合先敘明。
  (二)附表編號一部分：
    被告與共犯鄒一帆、徐鈺量、朱明政共同行竊己○○自小客
    車部分，係犯刑法第三百二十一條第一項第三款之結夥三人
    以上竊盜罪，檢察官雖認被告係犯刑法第三百二十條第一項
    之普通竊盜罪，惟就此部分犯行，被告係與鄒一帆、徐鈺量
    及朱明政共犯之，且鄒一帆、徐鈺量及朱明政亦均已成年，
    有其等年籍資料在卷足憑，是被告所犯應係刑法第三百二十
    一條第一項第三款之結夥三人以上竊盜罪，公訴意旨容有誤
    會，惟起訴之基本事實相同，本院爰依法變更起訴法條，併
    予敘明。被告就附表編號一示犯行，與鄒一帆、徐鈺量及朱
    明政間，有犯意聯絡及行為分擔，為共同正犯。
  (三)附表編號二部分：
    被告係犯刑法第三百二十一條第一項第二款之踰越其他安全
    設備罪。被告就附表編號二所示犯行與陳俊光有犯意聯絡及
    行為分擔，為共同正犯。
  (四)附表編號三、五部分
    被告係犯刑法第第三百二十條第一項之普通竊盜罪。被告就
    附表編號三所示之犯行，與朱明政有犯意聯絡及行為分擔，
    為共同正犯。
  (五)附表編號四部分：
    被告係犯刑法第三百二十一條第二項、第一項第三款之攜帶
    兇器竊盜未遂罪，被告已著手實施竊盜犯行，尚未取得財物
    即遭發覺而未得手，為未遂犯。被告就附表編號四所示之犯
    行，與朱明政有犯意聯絡及行為分擔，為共同正犯。
  (六)被告先後多次竊盜犯行，時間緊接，且所犯係犯罪構成要件
    相同之罪，顯係基於概括犯意而為之，雖有加重竊盜、普通
    竊盜及既遂、未遂之分，惟仍為連續犯，應依刑法第五十六
    條之連續犯規定，從一重論以刑法第三百二十一條第一項第
    四款之結夥三人以上竊盜罪，並加重其法定本刑。並依法先
    加重後減輕之。前開如附表編號二至五所示之事實部分雖未
    據起訴，然因與起訴部分有連續犯之裁判上一罪之關係，為
    起訴效力所及，本院自得予以審究，併此敘明之。而被告前
    因違反毒品危害防制條例案件，經本院於九十三年一月二十
    三日以九十二年度壢簡字第一五一四號判決有期徒刑四月確
    定，並於九十三年九月三十日因縮短刑期執行完畢而出監，
    此有臺灣高等法院被告前案紀錄表一紙在卷足憑，其於有期
    徒刑執行完畢後五年內再犯本件有期徒刑以上之罪，為累犯
    ，應依刑法第四十七條規定加重其刑。並遞加重之。
  (七)原審認被告罪證明確，予以論科，固非無見，惟就附表編號
    一部分，被告係與鄒一帆、徐鈺量、朱明政共犯之，是被告
    此部分所為應係犯刑法第三百二十一條第一項第三款之結夥
    三人以上竊盜罪，原判決認被告係犯刑法第三百二十條第一
    項之普通竊盜罪，此部分容有未洽；再者，就附表至編號二
    至五之犯罪事實，為起訴效力所及部分未及審酌，亦屬未合
    ，檢察官據此上訴，為有理由，本院自應將原判決撤銷改判
    。爰審酌被告正值青年，不思以己力正當謀生，反意圖不勞
    而獲，屢次侵害他人之財產權，所生損害非微，實有非是，
    及其品性、生活狀況、智識程度，及犯罪後尚能坦承不諱等
    一切情狀，量處如主文所示之刑，以示警懲。
  (八)末按共同正犯因相互間利用他人之行為，以遂行其犯意之實
    現，本於責任共同之原則，有關沒收部分，對於共犯間供犯
    罪所用之物，自均應為沒收之諭知。扣案之一字板手及活動
    板手各一支，雖係共犯朱明政所有，然係供被告與朱明政共
    同竊盜所用，業據被告供承在卷，基於前述共同犯罪行為，
    應由共犯各負全部責任之理論，本案供犯罪所用之活動扳手
    及一字扳手各一支，仍應依刑法第三十八條第一項第二款之
    規定，宣告沒收之。至被告行竊如附表編號五所示機車所用
    之鑰匙一把，因未扣案，且乏證據證明該把鑰匙確係被告所
    有，故爰不另為沒收之宣告，併此敘明之。
  (九)本件有刑事訴訟法第四百五十一條之一第四項但書第二款之
    情形，爰依同法第四百五十二條規定，適用通常程序審理，
    逕為第一審判決，附此敘明。
據上論斷，應依刑事訴訟法第四百五十二條、第四百五十五條之
一第三項、第三百六十九條第一項前段、第三百六十四條、第二
百九十九條第一項前段、第三百條，刑法第二十八條、第五十六
條、第三百二十一條第一項第四款、第四十七條、第三十八條第
一項第二款，判決如主文。
本案經檢察官廖先志到庭執行職務。
中    華    民    國    95    年    6     月    30    日
                  臺灣桃園地方法院刑事第十庭
                        審判長法  官  江德民
                              法  官  許炎灶
                              法  官  柯姿佐
以上正本證明與原本無異。
如不服本判決，應於判決送達後10日內向本院提出上訴狀（應附
繕本），上訴於臺灣高等法院。
                              書記官  洪明媚
中    華    民    國    95    年    6     月    30    日
本案論罪科刑法條：
中華民國刑法第321條
犯竊盜罪而有左列情形之一者，處六月以上、五年以下有期徒刑
：
一  於夜間侵入住宅或有人居住之建築物、船艦或隱匿其內而犯
之者。
二  毀越門扇、牆垣或其他安全設備而犯之者。
三  攜帶兇器而犯之者。
四  結夥三人以上而犯之者。
五  乘火災、水災或其他災害之際而犯之者。
六  在車站或埠頭而犯之者。
前項之未遂犯罰之。
附表
┌──┬─────┬──────┬────────────────┬──────────┐
│編號│ 犯罪時間 │犯 罪 地 點 │   犯 罪 手 法 及 所 得 財 物   │  查  獲  經  過    │
├──┼─────┼──────┼────────────────┼──────────┤
│    │          │            │丁○○與鄒一帆（業經本院以九十五│丁○○與鄒一帆、徐鈺│
│    │          │            │年度壢簡字第六十三號判決確定）、│量於九十四年一月十二│
│    │九十四年一│桃園縣中壢市│徐鈺量（由本院另案審理中）、朱明│日下午六時三十分許，│
│ 一 │月十日晚上│明德路某處  │政（起訴書誤載為朱明正，現由臺灣│於桃園縣平鎮市○○路│
│    │十時五分許│            │桃園地方法院檢察署發佈通緝中）共│二之五號旁，持工具拆│
│    │          │            │同以不詳方式竊取己○○所有暫停於│解該車時，為警當場查│
│    │          │            │該處之車牌號碼為五Ｕ－六一二六號│獲                  │
│    │          │            │號之自小客車，得手後，供其等代步│                    │
│    │          │            │使用，平日並將之停放在桃園縣平鎮│                    │
│    │          │            │市○○路二之五號旁              │                    │
├──┼─────┼──────┼────────────────┼──────────┤
│    │          │            │丁○○與陳俊光（由本院另案理中）│嗣於同日下午六時許，│
│    │          │            │共同駕駛車牌號為○七六○－ＦＲ自│丁○○與陳俊光駕駛車│
│    │          │            │小客車至乙○○左列住處後，由溫國│牌號碼為○七六○－Ｆ│
│    │九十四年三│桃園縣楊梅鎮│偉負責踰越屬安全設備之鐵窗後進入│Ｒ自小客車，行經桃園│
│二  │月一日下午│湖山街五十三│，再開啟該址大門以便陳俊光進入，│縣中壢市○○路○段五│
│    │三時許    │號二樓      │二人復徒手竊取乙○○所有置於該址│十一號前時，為警攔檢│
│    │          │            │之桌上型電腦主機、擴音機、掃描器│，於該車上查獲左列物│
│    │          │            │、ＤＶＤ影音光碟機、收音機、錄放│品，因而查獲        │
│    │          │            │影機各一臺、喇叭一組及女用玉墜項│                    │
│    │          │            │鍊一條，得手後將上開物品置於所駕│                    │
│    │          │            │自小客車後即行離去              │                    │
├──┼─────┼──────┼────────────────┼──────────┤
│    │          │            │丁○○與朱明政（現由臺灣桃園地方│朱明政於破壞甲○○住│
│    │          │            │法院檢察署發佈通緝中）共同徒手竊│處門鎖之處，為鄰居王│
│    │九十四年三│桃園縣中壢市│取丙○○所有，車牌號碼為Ｇ九－一│素貞發覺而報警，警方│
│三  │月二十二日│龍東路三○一│三五七號自小客車，得手後將該車牌│據報前來時當場查獲朱│
│    │上午某時  │號旁        │拆卸，並改懸掛其友人吳錦盛所有業│明政，並扣得一字板手│
│    │          │            │已報廢之碼號為○八五一－ＨＣ（移│及活動板手各一支及邱│
│    │          │            │送併案意旨書誤載為二八五一－ＨＣ│顯忠遭竊之自小客車一│
│    │          │            │）號之車牌二面，以避免警方查緝，│臺，因而查獲上情，而│
│    │          │            │並供其日常代步使用              │丁○○則乘隙逃逸，嗣│
├──┼─────┼──────┼────────────────┤經警方通知始到案。  │
│    │九十四年三│桃園縣平鎮市│丁○○與朱明政（現由臺灣桃園地方│                    │
│    │月二十七日│育達路二一九│法院檢察署發佈通緝中）共乘上開自│                    │
│四  │下午四時四│巷七弄二號二│小客車至甲○○左列住處後，由朱明│                    │
│    │十分許    │樓          │政持其所有客觀上對於人之生命、身│                    │
│    │          │            │體、安全具有危險性可供兇器使用之│                    │
│    │          │            │一字板手及活動板手各一支，欲破壞│                    │
│    │          │            │甲○○住處門鎖以入內行竊，然為鄰│                    │
│    │          │            │居王素貞查覺報警而未得逞。      │                    │
├──┼─────┼──────┼────────────────┼──────────┤
│    │          │            │丁○○以鑰匙一把開啟戊○所有車牌│嗣於九十四年八月二十│
│    │          │            │號碼為ＳＭ八－○七五號停放於該處│四日下午五時許，溫國│
│    │九十四年五│桃園縣中壢市│之機車電門之方式竊取該車。而溫國│偉騎乘該機車行經桃園│
│五  │月三十一日│元化路三五七│偉未免為警查緝，復於不詳時間竊取│縣平鎮市○○路○段一│
│    │中午十二時│號前        │其母親陳秋瑛所有之號碼為ＳＥＫ－│八九號前為警攔檢，惟│
│    │許        │            │五六六號之機車車牌二面（此部分竊│丁○○竟棄車逃避，嗣│
│    │          │            │盜未據告訴），並將之懸掛於前揭所│經通知始到案說明。  │
│    │          │            │竊得之機車上，以供其日常代步使用│                    │
│    │          │            │。                              │                    │
└──┴─────┴──────┴────────────────┴──────────┘


司法院資訊處製作；財團法人民間司法改革基金會備份。
